臺灣高等法院花蓮分院刑事判決　　　　　　　　　　九十一年度交上易字第二四號
　　上　訴　人　臺灣花蓮地方法院檢察署檢察官
　　被　　　告　甲○○
右上訴人因被告業務過失傷害案件，不服臺灣花蓮地方法院九十一年度交易字第六號
，中華民國九十一年四月三十日第一審判決（起訴案號：臺灣花蓮地方法院檢察署九
十年度偵字第三四二○號）提起上訴，本院判決如左：
    主  文
上訴駁回。
    理  由
一、本案檢察官起訴被告為貨車司機，酒後駕車撞傷被害人，原審以被告坦承且屬自
    首而依業務過失傷害罪判處有期徒刑五月，檢察官以被害人嗣後死亡，與被告犯
    行間有因果關係為由，提起本件上訴。
二、本案經本院審理結果，認第一審判決對被告依業務過失傷害罪判處有期徒刑五月
    ，核無不當，應予維持，並引用第一審判決書記載之證據及理由。
三、檢察官上訴意旨以被害人嗣後死亡與被告之犯行間有因果關係，認被告所犯應係
    刑法第二百七十六條第二項之業務過失致死罪。然按「刑法上之過失，其過失行
    為與結果間，在客觀上有相當因果關係始得成立。所謂相當因果關係，係指依經
    驗法則，綜合行為當時所存在之一切事實，為客觀之事後審查，認為在一般情形
    下，有此環境、有此行為之同一條件，均可發生同一之結果者，則該條件即為發
    生結果之相當條件，行為與結果即有相當之因果關係。反之，若在一般情形下，
    有此同一條件存在，而依客觀之審查，認為不必皆發生此結果者，則該條件與結
    果不相當，不過為偶然之事實而已，其行為與結果間即無相當因果關係。」，最
    高法院著有七十六年台上字第一九二號判例可資參照。經查被告於民國（下同）
    九十年八月三十日駕車不慎撞傷被害人，被害人於九十一年一月二十四日死亡，
    時間經過有半年之久，而被告所撞傷被害人之部位係左股、右肩以及肋骨等，被
    害人之死亡原因則為「膽內結石、膽道炎以及敗血症」，有死亡證明書附卷可參
    （原審卷第十六頁），而據證人即為被害人診療之醫師梅彪祥於原審中證稱「．
    ．．被告住院期間發現有肝衰竭．．．等症狀．．．之後又發生急性腎臟衰竭．
    ．．涂男是多重器官衰竭，又併發敗血症．．．」（原審卷第六十頁以下），則
    引發被害人死亡之病症，係因被害人所患之急性腎臟衰竭、多重器官衰竭併發敗
    血症，並非因遭被告撞擊所受傷害引起，經本院再送法務部法醫研究所鑑定亦認
    為被害人之死亡與車禍並無因果關係存在，有該所鑑定報告附卷可參。更且依照
    被害人病歷記錄，被害人在八十六年八月二十六日曾住院四日，在八十八年二月
    二十四日再住院七日，有病歷資料附卷可參（原審卷第三十一頁以下），益證被
    害人之死亡與被告之過失傷害行為間並無因果關係存在。檢察官之上訴為無理由
    ，應予駁回。
四、據上論結，應依刑事訴訟法第三百七十三條、第三百六十八條判決如主文。
中      華      民      國     九十一    年    十二    月    二十四     日
                                 審判長法官  謝  志  揚
                                       法官  莊  謙  崇
                                       法官  賴  淳  良
右正本證明與原本無異。
本件被告不得上訴。
檢察官如不服本判決應於判決送達後十日內向本院提出上訴狀。其未述理由者，並
應於提出上訴狀後十日內向本院補提理由狀（須附繕本）。
                                     書記官  邱  廣  譽
中      華      民      國   九十一    年    十二    月    二十四     日
